【裁判字號】    97,交抗,1471
【裁判日期】    971001
【裁判案由】    違反道路交通管理處罰條例
【裁判全文】
臺灣高等法院交通事件裁定            97年度交抗字第1471號
抗  告  人
即受處分人  甲○○
上列抗告人因違反道路交通管理處罰條例案件，不服臺灣臺北地
方法院，中華民國97年8月26日所為裁定（97年度交聲字第1616
號），提起抗告，本院裁定如下：
    主  文
抗告駁回。
    理  由
一、按受處分人不服道路交通管理處罰條例第八條主管機關所為
    之處罰，得於接到裁決書之翌日起20日內，向管轄地方法院
    聲明異議，道路交通管理處罰條例第87條第1項定有明文。
    交通法庭認聲明異議不合法律上之程式，且無從補正者，應
    以裁定駁回之，道路交通案件處理辦法第18條亦定有明文。
二、原裁定意旨略以：抗告人即受處分人甲○○所有之ＮＶ3—
    020號機車，於民國95年8月25日9時40分許，行經臺北市○
    ○路、辛亥路口時，因紅燈右轉，經警員發現予以欄停，駕
    駛人拒絕停車接受稽查而駛離，經警舉發違規，處分機關於
    96年10月16日依道路交通管理處罰條例第53條第2項規定，
    裁處罰鍰新臺幣（下同）1200元（紅燈右轉部分）；依同條
    例第60條第1項、第63條第1項規定，裁處罰鍰6000元，併記
    違規點數1點（拒絕停車接受稽查而逃逸部分）。詎受處分
    人於逾法定異議期間，始提出異議，其不合法律程式，且無
    從補正，而駁回受處分人之異議。
三、抗告意旨略以因戶籍遷移致未收到罰單，且無證據證明受處
    分人有交通違規不服稽查取締逃逸情事，爰提起抗告云云。
四、經查：原處分機關96年10月16日所為之裁字裁41-ACV664098
    號、裁字裁41-ACV664099號裁決書，經原處分機關交郵政機
    關於96年10月22日向受處分人當時設籍之臺北縣新店市○○
    路52巷43號地址為送達，因未獲會晤應受送達人本人，亦無
    受領文書之同居人、受僱人或應受送達處所接收郵件人員，
    而將該文書寄存於五城郵局，並製作送達通知書2份，1份黏
    貼於應受送達人住居所門首，1份置於該受送達處所信箱，
    以為送達，依行政程序法第74條第1、2項之規定，已於96年
    10月22日發生送達效力，有原處分機關送達證書2紙在原審
    卷足憑，則受處分人應於接到裁決書之翌日起20日內向法院
    提出聲明異議。然異議人竟遲至97年6月25日、同年7月8日
    始具狀向原審聲明異議，顯已逾越上開法定異議期間，揆諸
    首開規定，其異議自不合法律程式，且無從補正，其異議於
    法自有未合，原審本同上見解，以受處分人上開異議既不合
    律程式，從程序上駁回受處分人之異議，自無再就其異議實
    體審酌，經核無不合。本件抗告人仍徒憑已意，指摘原裁定
    不當，為無理由，應予駁回。
據上論結，應依道路交通案件處理辦法第25條、第26條，刑事訴
訟法第412條，裁定如主文。
中    華    民    國    97    年    10    月    1    日
                  刑事第十九庭審判長法  官  黃金富
                                    法  官  吳  燦
                                    法  官  魏新國
以上正本證明與原本無異。
不得再抗告。
                                    書記官  邵淑津
中    華    民    國    97    年    10    月    2    日


司法院資訊處製作；財團法人民間司法改革基金會備份。
